# 募投项目支出

提问人：cpab 时间：2022-12-05 23:50:46
公司 2020 年 1 月经董事会批准将甲项目作为募投项目，甲项目投资总额为 150 亿，为厂房建筑物，有 25 项明细项目。拟用募集资金 100 亿，未明确具体是 25 项中哪些项。公开发行股份 2022 年 3月经证监批准，募集资金 100 亿。
2020 年 1 月该项目作为募投项目立项至募集资金到账，该项目已用款 30 亿，但厂房实际建设具体明细项目与 25 项部分不符，企业解释实际在做的过程中，根据实际情况有所调整。
请教：
立项时，项目投资是大概的设计，在立项后随着时间推移，有细节的变化。此变化企业认为也不需走董事会审批程序，不属于募集资金用途变更，还是甲项目。在募集资金置换时，可以把与25 个明细项目不一致的，但确是甲项目的支出，算作是募投项目的支出，来置换吗？审计师在统计募投项目支出时，是否必须是招股说明书中明确列出的 25 项的厂房建物。谢谢！

回答人：chenyiwei
如果在招股书中对于募集资金的运用已有细化到具体项目的明确披露，则在确定可置换的先期投入资金，以及后续编制募集资金年度使用和存放情况专项报告时，均应以最初招股书中的披露为依据，不得随意变更。如果确定对募集资金运用的一些细节调整无需上董事会、股东大会的，则在作出该等调整的当年，应在相关专项报告中对此类变更的具体情况作出相应披露，确保与此前招股书中信息的衔接。